# 在建工程

提问人：zixun2022 时间：2023-10-11 17:07:34
陈老师好！
准则中所述的需要经过长期构建的资产发生的利息才可资本化。通常是 1 年以上的时间。我的问题是这个通常 1年的时间指的是建设项目整体的建设周期吗，不如某在建工程里边既有房屋建设又有设备安装。房屋建设需要三个月的时间，设备安装数量较多。整体周期需要 8 个月的时间，但是设备（成品）买来并不需要经过长期的构建和安装但是数量大所以建设期才长。那这种情况下无论是房屋还是机器设备本身的建设周期并不长。因此都应费用化处理。如果准则指的建设项目中明细项目本身的建设周期而不是整体的建设周期的话，这部分国际准则中有结论基础部分吗。

回答人：chenyiwei
根据《企业会计准则第 17 号——借款费用》第十四条：购建或者生产的符合资本化条件的资产的各部分分别完工，且每部分在其他部分继续建造过程中可供使用或者可对外销售，且为使该部分资产达到预定可使用或可销售状态所必要的购建或者生产活动实质上已经完成的，应当停止与该部分资产相关的借款费用的资本化。
购建或者生产的资产的各部分分别完工，但必须等到整体完工后才可使用或者可对外销售的，应当在该资产整体完工时停止借款费用的资本化。
据此，对于能否将多个项目或子项目合为一个整体考虑其购建时间，要考虑是属于上述何种情形。厂房和机器相对独立，且具有明显的先后顺序，即厂房完工后才能安装机器，因此更接近于后者，两者互相独立地计算达到预定可使用状态所需的时间。鉴于本案例中两者的购建时间都不超过一年，故两者对应的借款费用均不可资本化。